臺灣桃園地方法院刑事判決
111年度重訴字第5號
公  訴  人  臺灣桃園地方檢察署檢察官
被      告  孔德宇



指定辯護人  本院公設辯護人彭詩雯  
被      告  尤洋騰


指定辯護人  本院公設辯護人廖彥傑  
上列被告因違反毒品危害防制條例等案件，經檢察官提起公訴（
110年度偵字第35105號、110年度偵字第44213號、111年度偵字
第2902號），本院判決如下：
    主  文
孔德宇共同運輸第二級毒品，處有期徒刑參年肆月。
尤洋騰共同運輸第二級毒品，處有期徒刑陸年。
扣案如附表編號一所示之第二級毒品大麻捌包，均沒收銷燬；扣
案如附表編號二、三所示之物，均沒收。
    事  實
一、孔德宇、尤洋騰、真實姓名年籍不詳綽號「阿民」、自稱「
    Lung Liu」之成年人及其他運毒集團成員，均明知大麻係毒
    品危害防制條例所列管之第二級毒品，不得非法運輸，且亦
    屬行政院依懲治走私條例授權公告所列之管制進出口物品，
    不得私運進口，尤洋騰、「阿民」、「Lung Liu」及其他運
    毒集團成員，竟共同基於運輸第二級毒品及私運管制物品進
    口之犯意聯絡，於民國110年1月間，謀議自國外寄送第二級
    毒品大麻包裹至臺灣，由尤洋騰負責找人領取包裹，即可獲
    取新臺幣（下同）1、2萬元之報酬。尤洋騰即於110年8月間
    聯絡友人孔德宇，並以4至5萬元代價，要求孔德宇擔任收貨
    人，孔德宇見有利可圖，竟與尤洋騰等人共同基於運輸第二
    級毒品及私運管制物品進口之犯意聯絡，而同意上開分工模
    式，提供其居所地「桃園市○○區○○○街0號14樓之2」為收件
    地址，負責收取自國外寄送之第二級毒品大麻包裹。渠等謀
    議既定後，自稱「Lung Liu」之成年人，即以「劉家維」為
    收件人、孔德宇居所地「桃園市○○區○○○街0號14樓之2」為
    收件地址，於110年9月19日（起訴書誤載為110年9月25日）
    ，委由不知情之物流業者（起訴書誤載為聯締國際有限公司
    ），自美國寄送夾藏如附表編號一所示之第二級毒品大麻8
    包之包裹至我國，並由不知情之聯締國際有限公司代理報關
    （報單編號：CR10506MJ199號、主提單號碼：000-00000000
    號、分提單號碼：00000000000號）。俟於110年9月25日（
    起訴書誤載為110年9月30日），該夾藏第二級毒品大麻之包
    裹運抵我國境內臺灣桃園國際機場，經財政部關務署臺北關
    查緝人員於110年9月30日察覺有異開驗，發現前揭包裹內夾
    藏大麻8包（驗餘淨重4899.54公克）予以扣押。為查緝收貨
    之人，而由法務部調查局桃園市調查處會同送貨人員，於11
    0年10月1日，按址前往桃園市○○區○○○街0號14樓之2投遞上
    開包裹，惟孔德宇為避免遭查緝，乃利用該址社區不知情之
    警衛代收包裹，迄於同日晚間9時許，孔德宇返回上址欲領
    取該大麻包裹，即為在場埋伏之調查官上前逮捕，並扣得如
    附表編號二所示之行動電話1支；嗣依孔德宇之供述，拘提
    尤洋騰到案，並扣得如附表編號三所示之行動電話1支，始
    悉前情。
二、案經法務部調查局桃園市調查處移送臺灣桃園地方檢察署檢
    察官偵查起訴。
    理  由
壹、程序部分：
一、本院以下所引用被告孔德宇、尤洋騰以外之人於審判外之陳
    述，檢察官及被告2人、其等辯護人於本院準備程序及審判
    期日中，均同意有證據能力或未對於其證據能力聲明異議（
    見本院卷第99頁、第108頁至第109頁、第150頁至第155頁）
    ，而視為同意該等證據具有證據能力，且本院審酌各該證據
    資料製作時之情況，亦無違法不當或證明力明顯過低之瑕疵
    ，以之作為證據應屬適當，依刑事訴訟法第159 條之5 規定
    ，認該等證據均具證據能力。
二、至於本判決所引用之非供述證據部分，與本案均有關聯性，
    亦無證據證明係實施刑事訴訟程序之公務員以不法方式所取
    得，依刑事訴訟法第158 條之4 之反面解釋，當有證據能力
    ，本院復於審理時，提示並告以要旨，使檢察官及被告2人
    、其等辯護人充分表示意見，自得為證據使用。
貳、實體部分：
一、上開事實，業據被告孔德宇、尤洋騰於調查官詢問（下稱調
    詢）、偵訊、本院準備程序及審理訊問時均坦承不諱（孔德
    宇部分，見偵字第35105號卷第97頁至第99頁、第149頁至第
    154頁、第201頁至第203頁，本院卷第37頁至第41頁、第97
    頁、第157頁；尤洋騰部分，見偵字第44213號卷第9頁至第2
    1頁、第77頁至第81頁，本院卷第51頁至第55頁、第107頁、
    第157頁），核與證人即被告孔德宇之姊孔立穎於調詢時證
    述之情節相符（見偵字第35105號卷第45頁至第51頁），復
    有掛號郵件登記簿、手機擷圖翻拍照片、快達通國際快遞運
    單、財政部關務署臺北關扣押貨物收據及搜索筆錄、進口快
    遞貨物簡易申報單、法務部調查局扣押物品目錄表、調查官
    出具之職務報告在卷可佐（見偵字第35105號卷第27頁至第3
    7頁、第41頁、第53頁至第61頁、第71頁、第85頁至第86頁
    ，見偵字第44213號卷第53頁），且有扣案如附表所示之物
    可佐；另附表編號1所示之煙草，經送鑑驗，均檢出含有大
    麻成分乙節，亦有法務部調查局濫用藥物實驗室110年10月2
    5日調科壹字第11023013170號鑑定書存卷可稽（見偵字第35
    105號卷第171頁），足認被告2人上開任意性自白核與事實
    相符，堪予採信。是以，本案事證已臻明確，被告孔德宇、
    尤洋騰前開犯行已堪認定，應依法論科。
二、論罪科刑：
（一）核被告孔德宇、尤洋騰所爲，均係犯毒品危害防制條例第
      4條第2項之運輸第二級毒品罪及懲治走私條例第2條第1項
      之私運管制物品進口罪。至被告孔德宇、尤洋騰持有第二
      級毒品之低度行為，為其等運輸第二級毒品之高度行為所
      吸收，不另論罪。被告孔德宇、尤洋騰與「阿民」、「Lu
      ng Liu」及其他運毒集團成員間，就上開犯行，有犯意聯
      絡及行為分擔，為共同正犯。又渠等利用不知情之物流業
      者、報關業者及警衛等人員，自美國運輸、私運第二級毒
      品進入我國境內，為間接正犯。另被告孔德宇、尤洋騰以
      一行為，同時觸犯運輸第二級毒品罪及私運管制物品進口
      罪，為想像競合犯，依刑法第55條規定，應從一重之運輸
      第二級毒品罪處斷。
（二）依照司法院釋字第775號解釋意旨及刑事訴訟法第161條第
      1項規定可知，檢察官就前階段被告構成「累犯事實」負
      擔主張及舉證責任，並就後階段被告依累犯規定「加重其
      刑事項」負擔主張及說明責任。倘若檢察官未主張或具體
      指出累犯事實及加重事項之證明方法，為貫徹舉證責任之
      危險結果，以及刑事訴訟法第163條第2項但書規定，目的
      性限縮以有利被告事項為限。法院既基於補充性之調查地
      位，得斟酌個案情節，曉諭檢察官聲請調查證據。縱未為
      補充性調查，而未認定被告累犯或加重其刑，亦難謂有應
      調查而不予調查之違法（最高法院110年度台上大字第566
      0號裁定意旨參照）。本件檢察官於本院審理時，不及就
      被告孔德宇、尤洋騰有無構成累犯之事實及加重其刑事項
      ，具體指出證明方法。而臺灣高等法院被告前案紀錄表是
      相關人員依憑原始資料所輸入之前案紀錄，僅供法官瞭解
      本案與他案是否有同一性、單一性之關聯，暨被告有無在
      監及在押之情形所用而已，非被告前案徒刑執行完畢之原
      始資料或影本。揆諸上開意旨，本院自無從僅憑非屬原始
      資料之前案紀錄表，遽以依職權認定被告孔德宇、尤洋騰
      有構成累犯之事實或有加重其刑之事由。
（三）刑之減輕：
　 1、按犯毒品危害防制條例第4條至第8條、第10條或第11條之
      罪，供出毒品來源，因而查獲其他正犯或共犯者，減輕或
      免除其刑，毒品危害防制條例第17條第1項定有明文。查
      ，法務部調查局桃園市調查處查獲被告孔德宇後，確因被
      告孔德宇之供述，而查獲被告尤洋騰，有前開被告孔德宇
      、尤洋騰之調詢筆錄在卷可稽，是被告孔德宇符合毒品危
      害防制條例第17條第1項規定要件，惟本院審酌本件被告
      孔德宇運輸第二級毒品等犯罪情節，認不宜給予免除其刑
      ，爰依上開規定減輕其刑。至於被告尤洋騰雖供稱是受一
      位綽號「阿民」之人協請尋找可代收包裹之人員，且指認
      「阿民」即是溫忠民，惟溫忠民於111年3月底已死亡（見
      本院卷第131頁），被告尤洋騰自無毒品危害防制條例第1
      7條第1項減輕或免除其刑規定之適用甚明。
　 2、按犯第4條至第8條之罪於偵查及歷次審判中均自白者，減
      輕其刑，毒品危害防制條例第17條第2項定有明文。查被
      告孔德宇、尤洋騰於調詢、偵訊及本院準備程序、審理中
      ，均就上開犯罪事實坦承不諱，已如前述，是依上開規定
      ，均減輕其刑，且被告孔德宇其刑有2種減輕事由，並依
      法遞減其刑。
　 3、被告尤洋騰辯護人雖為被告尤洋騰之利益主張：被告尤洋
      騰已向調查局供出上游為溫忠民，並且詳細提供溫忠民之
      年籍資料，雖然溫忠民在111年3月已經死亡，但被告尤洋
      騰已經盡力配合偵查，再加上被告尤洋騰的角色只是受溫
      忠民指示與孔德宇聯絡，並非是運輸毒品的主要決策者，
      故請審酌被告尤洋騰的犯後態度，以及參與程度，依刑法
      第59條規定酌量減輕其刑云云。惟按94年2月2日修正公布
      ，於95年7月1日生效施行之刑法第59條規定之立法理由特
      別闡明：「一、現行第59條在實務上多從寬適用，為防止
      酌減其刑之濫用，自應嚴定其適用之條件，以免法定刑形
      同虛設，破壞罪刑法定之原則；二、按科刑時，原即應依
      第57條規定審酌一切情狀，尤應注意該條各款所列事項，
      以為量刑標準，本條所謂『犯罪之情狀可憫恕』，自係指裁
      判者審酌第57條各款所列事項以及其他一切與犯罪有關之
      情狀之結果，認其犯罪足堪憫恕者而言，惟其審認究係出
      於審判者主觀之判斷，為使其主觀判斷具有客觀妥當性，
      宜以『可憫恕之情狀較為明顯』為條件，故特加一『顯』字，
      用期公允；三、依實務上見解，本條係關於裁判上減輕之
      規定，必於審酌一切之犯罪情狀，在客觀上顯然足以引起
      一般同情，認為縱予宣告法定最低刑度猶嫌過重者，始有
      其適用（最高法院38年台上字第16號、45年台上字第1165
      號、51年台上字第899號判例），乃增列文字，將此適用
      條件予以明文化」。故刑法第59條之酌量減輕其刑，必須
      犯罪另有特殊之原因與環境等在客觀上足以引起一般同情
      ，認為即予宣告法定最低度刑期猶嫌過重者，始有其適用
      。觀諸大麻於我國係毒品危害防制條例規定之毒品而為國
      家嚴加查緝並以重刑處罰規定之事實，此為被告尤洋騰所
      明知，詎被告尤洋騰卻為賺取外快而同意參與上開運輸大
      麻之犯行，依其主觀惡性，客觀上自難認有刑法第59條所
      定犯罪之情狀顯可憫恕之事由，且被告尤洋騰前開犯行業
      經減刑，再就其全部犯罪情節酌情而為刑罰之裁量後，應
      已無情輕法重之憾，故認不宜依刑法第59條規定酌減其刑
      。辯護人此部分為被告利益所辯情詞，尚無可採，併此敘
      明。
（四）爰以行為人之責任為基礎，審酌被告孔德宇、尤洋騰均明
      知大麻為第二級毒品，危害國人身心及社會治安至深且鉅
      ，竟無視國家杜絕毒品危害之誡命，為謀取不法利益，與
      「阿民」、「Lung Liu」及其他運毒集團成員共同自美國
      運輸第二級毒品大麻入境，非但助長大麻流通之風險，亦
      紊亂管制物品之邊境管理，且本案所查獲之毒品淨重近5
      公斤，數量非微，所為自應非難，並考量被告孔德宇、尤
      洋騰於本案之參與程度，犯後均坦認犯行，態度良好，兼
      衡渠等犯罪之動機、目的，被告孔德宇於調詢時自陳成功
      工商肄業、職業為倉儲人員、家庭及經濟狀況勉持（見偵
      字第35105號卷第9頁）；被告尤洋騰則自陳建國中學畢業
      、家庭及經濟狀況勉持（見偵字第44213號卷第9頁）等一
      切情狀，分別量處如主文所示之刑。
三、沒收：
（一）按查獲之第二級毒品，不問屬於犯罪行為人與否，均沒收
      銷燬之，毒品危害防制條例第18條第1項前段定有明文。
      查扣案如附表編號一所示之物，為本案查獲之第二級毒品
      大麻，除鑑驗耗損部分外，應依前揭規定，沒收銷燬之。
      又包裝上開大麻之包裝袋共8只，因仍會殘留微量毒品而
      無法將之完全與其內之大麻析離，亦應一併沒收銷燬之。
（二）次按犯第4條之罪者，其供犯罪所用之物，不問屬於犯罪
      行為人與否，均沒收之，毒品危害防制條例第19條第1項
      亦有明定。扣案如附表編號二、三所示之行動電話，各係
      被告孔德宇、尤洋騰用以聯繫收受包裹，分據被告孔德宇
      、尤洋騰於本院訊問時供述明確（見本院卷第154頁），
      依前開規定，均應予以沒收。
（三）至其他扣案物，尚無證據證明與本案運輸第二級毒品犯行
      有關，爰均不予宣告沒收，併此敘明。
據上論斷，應依刑事訴訟法第299 條第1 項前段，毒品危害防制
條例第4 條第2 項、第17條第1 項、第2 項、第18條第1 項前段
、第19條第1項，懲治走私條例第2 條第1 項，刑法第11條、第2
8條、第55條，判決如主文。
本案經檢察官劉威宏提起公訴，經檢察官黃鈺斐到庭執行職務。
中　　華　　民　　國　　111 　年　　5 　　月　　19　　日
                  刑事第六庭  審判長法  官  劉淑玲
                                    法  官  何啓榮
                                    法  官  何宇宸
以上正本證明與原本無異。
如不服本判決應於收受判決後20日內向本院提出上訴書狀，並應敘述具體理由。其未敘述上訴理由者，應於上訴期間屆滿後20日內向本院補提理由書(均須按他造當事人之人數附繕本)「切勿逕送上級法院」。　　　　　　　　　　　　　　　　　　
                                    書記官  趙于萱
中　　華　　民　　國　　111 　年　　5 　　月　　20　　日
附錄本案論罪科刑法條：
毒品危害防制條例第4條
製造、運輸、販賣第一級毒品者，處死刑或無期徒刑；處無期徒
刑者，得併科新臺幣3千萬元以下罰金。
製造、運輸、販賣第二級毒品者，處無期徒刑或10年以上有期徒
刑，得併科新臺幣1千5百萬元以下罰金。
製造、運輸、販賣第三級毒品者，處7年以上有期徒刑，得併科
新臺幣1千萬元以下罰金。
製造、運輸、販賣第四級毒品者，處5年以上12年以下有期徒刑
，得併科新臺幣5百萬元以下罰金。
製造、運輸、販賣專供製造或施用毒品之器具者，處1年以上7年
以下有期徒刑，得併科新臺幣1百50萬元以下罰金。
前五項之未遂犯罰之。
懲治走私條例第2條
私運管制物品進口、出口者，處7年以下有期徒刑，得併科新臺
幣3百萬元以下罰金。
前項之未遂犯罰之。
第1項之管制物品，由行政院依下列各款規定公告其管制品項及
管制方式：
一、為防止犯罪必要，禁止易供或常供犯罪使用之特定器物進口
    、出口。
二、為維護金融秩序或交易安全必要，禁止偽造、變造之各種貨
    幣及有價證券進口、出口。
三、為維護國民健康必要，禁止、限制特定物品或來自特定地區
    之物品進口。
四、為維護國內農業產業發展必要，禁止、限制來自特定地區或
    一定數額以上之動植物及其產製品進口。
五、為遵守條約協定、履行國際義務必要，禁止、限制一定物品
    之進口、出口。
附表：
編號  扣案物名稱  數量  備註  一  煙草（第二級毒品大麻）  8包（毛重5145.13公克 ，合計淨重4900.39克，驗餘淨重4899.54公克，空包裝總重244.74公克），經鑑驗結果含第二級毒品大麻成分。 1、法務部調查局濫用藥物實驗室110年10月25日調科壹字第11023013170號鑑定書存卷可稽（見偵字第35105號卷第171頁、）。  2、鑑驗用罄之毒品部分，業已滅失，爰不另宣告沒收銷燬。  二 OPPO行動電話  1支  孔德宇所有。 IMEI：000000000000000，含0000000000門號SIM卡1張。  三 Iphone行動電話 1支 尤洋騰所有。 IMEI：000000000000，含0000000000門號SIM卡1張。